【裁判字號】    95,上訴,222
【裁判日期】    950427
【裁判案由】    違反槍砲彈藥刀械管制條例
【裁判全文】
臺灣高等法院臺中分院刑事判決         95年度上訴字第222號
上  訴  人
即  被  告  乙○○原名陳俊文.
                      號
指定辯護人  本院公設辯護人  丙○○
上列上訴人因違反槍砲彈藥刀械管制條例案件，不服臺灣彰化地
方法院94年度訴字第918號中華民國94年11月22日第一審判決（
起訴案號：臺灣彰化地方法院檢察署94年度偵字第2266號），提
起上訴，本院判決如下：
      主  文
上訴駁回。
      事  實
一、乙○○明知未經許可，不得寄藏其他可發射子彈具有殺傷力
    之各式槍砲、子彈或槍砲、彈藥之主要組成零件，亦明知姓
    名、年籍不詳、綽號「阿順」之成年男子交付可發射子彈具
    有殺傷力之仿ＣＯＬＴ廠ＭＫＩＶ型半自動手槍製造之玩具
    金屬手槍，換裝土造金屬槍管而成之改造手槍一把（槍枝管
    制編號：0000000000號）；仿ＦＮ廠１９１０型
    半自動手槍製造之金屬玩具手槍，換裝土造金屬槍管改造而
    成之改造手槍一把（槍枝管制編號：0000000000
    號）；口徑９ｍｍ之制式子彈一顆（送驗後已試射）；直徑
    約８．８ｍｍ金屬彈頭之土造子彈十二顆（送驗後已試射四
    顆，僅剩八顆）；玩具金屬彈殼加裝直徑約７．８ｍｍ金屬
    彈殼而成之改造子彈四顆（送驗後已全部試射）；及土造金
    屬撞針一個，均係可發射子彈之管制槍砲、子彈及槍砲之主
    要組成零件，竟基於非法寄藏管制手槍、子彈及槍砲主要組
    成零件之犯意，於民國（下同）92年12月間某日，在彰化縣
    埔心鄉某釣蝦場，受綽號「阿順」男子之委託，代為寄藏上
    開可擊發子彈具殺傷力之槍砲、子彈及槍彈之主要組成零件
    （附表一編號1至6）及其餘附表一編號7至16所示未具殺傷
    力之槍、彈與零件，並隨即攜往其位於彰化縣員林鎮○○里
    ○○路38巷24弄4號之住處、彰化縣田尾鄉○○村○○路○段
    98巷105號及彰化縣大村鄉○○路○段與大智路口旁之廢棄空
    屋藏放。嗣於93年11月2日，為警持搜索票在乙○○位於彰
    化縣員林鎮○○里○○路38巷24弄4號之住處查獲空氣長槍
    一支、手槍護柄，乙○○嗣帶同員警前往彰化縣田尾鄉○○
    村○○路○段98巷105號及彰化縣大村鄉○○路○段與大智路
    口旁之廢棄空屋，扣得其餘如附表一所示之物，始查悉上情
    。
二、案經台中縣警察局移送台灣苗栗地方法院檢察署呈請台灣高
    等法院檢察署移轉台灣彰化地方法院檢察署檢察官偵查起訴
    。
        理  由
一、上開犯罪事實業據被告於本院審理中坦承不諱，並有附表一
    所列之物扣案可資佐證，被告自白與事實相符，應堪採信，
    又附表一編號槍枝管制編號：0000000000號，
    係仿ＣＯＬＴ廠ＭＫＩＶ型半自動手槍製造之玩具金屬手槍
    ，換裝土造金屬槍管而成之改造手槍，具殺傷力，編號槍
    枝管制編號：0000000000號，係仿ＦＮ廠１９１
    ０型半自動手槍製造之金屬玩具手槍，換裝土造金屬槍管改
    造而成之改造手槍，具殺傷力，編號係口徑９ｍｍ之制式
    子彈 (一顆 )，具殺傷力（送驗後已試射），編號係直徑
    約８．８ｍｍ金屬彈頭之土造子彈 (十二顆 )，具殺傷力（
    送驗後已試射四顆，僅剩八顆）編號係玩具金屬彈殼加裝
    直徑約７．８ｍｍ金屬彈殼而成之改造子彈 (四顆 )，具殺
    傷力（送驗後均已試射），編號係土造金屬撞針 (一個)
    ，係槍砲之主要組成零件，有內政部警政署刑事警察局九十
    四年一月十一日刑鑑字第○九三○二二五五六二號槍彈鑑定
    書、九十四年十月二十五日內授警字第○九四○一○一四三
    三號函、九十五年三月二十日刑鑑字第○九五○○二○六一
    三號函在卷可按。本件事證明確，被告犯行應堪認定。
二、被告乙○○於行為後，槍砲彈藥刀械管制條例部分條文業於
    94年1月26 日經總統以華總一義字第０九四０００一０一０
    一號令修正公布，年月28日生效，該條例經修正後，原第11
    條之條文已遭刪除，就未經許可，持有、寄藏可發射子彈，
    具有殺傷力槍枝行為之處罰，條次改列於第8條第4項，並將
    法定刑提高為三年以上十年以下有期徒刑，併科新臺幣七百
    萬以下罰金；而修正前同條例第11 條第4項針對同一犯行之
    處罰，法定刑則為一年以上七年以下有期徒刑，併科新臺幣
    七百萬元以下罰金，比較新修正前後之法律，以修正前之規
    定有利於被告，依刑法第2條第1項但書規定，就未經許可，
    寄藏可發射子彈，具有殺傷力改造手槍之犯行，應適用有利
    於被告之修正前同條例第11條第4 項之規定論處。核被告未
    經許可，無故寄藏具有殺傷力之改造手槍二枝、制式子彈一
    顆（已試射完畢）、土造子彈十二顆（已試射四顆，尚餘八
    顆）、改造子彈四顆（均已試射）及土造金屬撞針一個，核
    其所為，係犯修正前槍砲彈藥刀械管制條例第11條第4 項之
    未經許可，寄藏可發射子彈具有殺傷力之槍枝罪及修正後槍
    砲彈藥刀械管制條例第12條第4項之未經許可，寄藏子彈罪
    及第13條第4項之未經許可，寄藏槍砲之主要組成零件罪（
    後二部分修正前後規定之刑度相同，應適用新修正之規定科
    處）。被告持有改造手槍及子彈、土造金屬撞針槍砲主要組
    成零件之行為係寄藏之當然結果，不另論科，又非法持有、
    寄藏、出借槍砲彈藥刀械等違禁物，所侵害者為社會法益，
    如所持有、寄藏或出借客體之種類相同（如同為手槍，或同
    為子彈者），縱令同種類之客體有數個（如數支手槍、數顆
    子彈），仍為單純一罪，不發生想像競合犯之問題；若同時
    持有、寄藏或出借二不相同種類之客體（如同時持有手槍及
    子彈），則為一行為觸犯數罪名之想像上競合犯（最高法院
    82年度台上字第5303號判決要旨參照）。被告雖同時寄藏改
    造手槍二支，亦寄藏具有殺傷力之制式子彈一顆、土造子彈
    十二顆及改造子彈四顆，惟依前開判決意旨，應僅成立單純
    一未經許可寄藏可擊發子彈具有殺傷力之改造手槍罪，及單
    純一未經許可寄藏具有殺傷力之子彈罪，而不以其所寄藏之
    槍砲及子彈數量而成立數罪；再其以一寄藏行為，同時寄藏
    可發射子彈具有殺傷力之改造手槍，具有殺傷力之制式、土
    造及改造子彈及槍砲之主要組成零件，係一行為觸犯構成要
    件相異之罪，為異種想像競合犯，應從一重論以未經許可，
    寄藏可發射子彈具有殺傷力之槍枝罪。檢察官於審理時擴張
    起訴範圍，另增列被告未經許可寄藏改造子彈四顆及未經許
    可寄藏槍砲之主要組成零件（土造金屬撞針）罪，因與前揭
    論罪科刑部分，分別有實質上一罪及想像競合犯之裁判上一
    罪之關係，法院自應併予審理。原審審酌被告犯罪之動機、
    手段及所為對社會所生之危害暨犯罪後之態度等一切情狀，
    依修正前槍砲彈藥刀械管制條例第十一條第四項、修正後槍
    砲彈藥刀械管制條例第十二條第四項、第十三條第四項、刑
    法第十一條前段、第二條第一項但書、第五十五條、第四十
    二條第二項、罰金罰鍰提高標準條例第二條，判處有期徒刑
    一年六月，併科罰金新台幣壹拾萬元，罰金如易服勞役，以
    新台幣玖佰元即銀元佰元折算壹日。扣案如附表二之槍、
    彈及土造金屬撞針係違禁物，依刑法第三十八條第一項第一
    款之規定宣告沒收，至已試射之子彈九顆，已失其違禁物之
    性質，且非被告所有供犯罪使用或預備之物，爰不予宣告沒
    收 (原審就附表一編號5.之子彈三顆併諭知沒收，並無不當
    ，因此三顆子彈經本院再送鑑定，經全部射試結果均具殺傷
    力如上述，爰不再宣告沒收)，扣案如附表一編號7至11之空
    氣長槍、衝鋒槍、槍榴彈發射器、仿ＢＥＲＥＴＴＡ廠９２
    ＦＳ型半自動手槍製造之金屬玩具手槍各一支，經送往內政
    部警政署刑事警察局鑑定結果，均不具殺傷力；而扣案如附
    表一編號12之子彈半成品五十六顆，其中五十顆係具子彈外
    型實心金屬物，另六顆為玩具金屬彈殼；附表一編號13之子
    彈半成品十顆，均為玩具金屬彈殼、附表一編號14子彈三顆
    ，其中土造子彈二顆及改造子彈８．１ｍｍ，無法擊發，均
    認不具殺傷力，附表一編號15槍榴彈二顆為玩具槍榴彈，其
    儲氣洩氣功能故障，無法供送鑑槍枝使用，有內政部警政署
    刑事警察局94年1月11日刑鑑字第０９３０２２５５６２號
    槍彈鑑定書一紙在卷可參；又附表一編號16之彈匣一個為玩
    具金屬彈匣、克拉克滑套一支為玩具金屬滑套、手槍複進彈
    簧一支係彈簧、衝鋒槍複進彈簧一支係彈簧、手槍護柄二片
    為玩具轉輪槍之護木、玩具金屬槍機一個，均非內政部（８
    ６）台內警字第８６７０６８３號函文所公告之槍砲、彈藥
    主要組成零件種類，有內政部警政署刑事警察局94年8月9日
    刑鑑字第０９４０１０７７５１號函1件、內政部94年10 月
    25日內授警字第０９４０１０１４３３號函文1紙附卷可考
    ，足見附表一編號7至16之物均非違禁物，爰不另宣告沒收
    。原審認事、用法、量刑均無不當，被告以原審量刑過重為
    由上訴，核無理由，應予駁回。
三、據上論斷，應依刑事訴訟法第三百六十八條，判決如主文。
本案經檢察官甲○○到庭執行職務。
中    華    民    國    95    年    4     月    27    日
                刑事第九庭  審判長法  官  陳  筱  珮
                                  法  官  余  仕  明
                                  法  官  康  應  龍
上列正本證明與原本無異。
如不服本判決應於收受送達後十日內向本院提出上訴書狀，其未
敘述上訴之理由者並得於提起上訴後十日內向本院補提理由書（
均須按他造當事人之人數附繕本）。
                                  書記官  姚  錫  鈞
中    華    民    國    95    年    4     月    28    日
附表一
1.仿ＣＯＬＴ廠ＭＫＩＶ型半自動手槍製造之玩具金屬手槍，換
  裝土造金屬槍管而成之改造手槍一把（槍枝管制編號：000
  0000000號）；
2.仿ＦＮ廠１９１０型半自動手槍製造之金屬玩具手槍，換裝土
  造金屬槍管改造而成之改造手槍一把（槍枝管制編號：000
  0000000號）；
3.徑９ｍｍ之制式子彈一顆（送驗後已試射）；
4.徑約８．８ｍｍ金屬彈頭之土造子彈十二顆（送驗後已試射
  四顆，僅剩八顆）；
5.具金屬彈殼加裝直徑約７．８ｍｍ金屬彈殼而成之改造子彈
  四顆（經二次送驗，已全部試射）；
6.土造金屬撞針一個；
7.空氣長槍一支（槍枝管制編號0000000000）；
8.衝鋒槍一支（槍枝管制編號0000000000）；
9.槍榴彈發射器一支（槍枝管制編號0000000000）；
10.仿ＢＥＲＥＴＴＡ廠９２ＦＳ型半自動手槍製造之金屬玩具
   手槍一支（槍枝管制編號0000000000）；
11.瓦斯手槍一支（槍枝管制編號0000000000）；
12.子彈半成品五十六顆（其中五十顆係實心金屬物，另六顆為
   玩具金屬彈殼）；
13.子彈半成品十顆（均為玩具金屬彈殼）；
14.子彈三顆（土造子彈二顆、改造子彈一顆）；
15.槍榴彈二顆。
16.彈匣一個、克拉克滑套一支、手槍複進彈簧一支、衝鋒槍複
   進彈簧一支、手槍護柄二片、玩具金屬槍機一個。
附表二
1.仿ＣＯＬＴ廠ＭＫＩＶ型半自動手槍製造之玩具金屬手槍，換
  裝土造金屬槍管而成之改造手槍一把（槍枝管制編號：000
  0000000號）；
2.仿ＦＮ廠１９１０型半自動手槍製造之金屬玩具手槍，換裝土
  造金屬槍管改造而成之改造手槍一把（槍枝管制編號：000
  0000000號）；
3.直徑約８．８ｍｍ金屬彈頭之土造子彈八顆（因送驗後已試射
  四顆）；
4.土造金屬撞針一個。
                                                      Ｆ


司法院資訊處製作；財團法人民間司法改革基金會備份。
